臺灣高等法院刑事裁定　　　　　　　　　96年度抗字第1312號
抗　告　人
即原自訴人　甲○○
　　　　　　　　　　（現因另案於臺灣臺中監獄執行中）
上列抗告人因聲明異議案件，不服臺灣臺北地方法院中華民國96
年9月28日裁定（96年度聲字第1747號），提起抗告，本院裁定
如下：
    主  文
抗告駁回。
    理  由
一、抗告人在原審聲明異議意旨略以：
  (一)執行檢察官就臺灣高等法院87年度上易字第3961號刑事無罪
    判決，未記載臺中地院82年度豐簡字第22號判決中所認定自
    訴人即聲請人面版圖形有原創性及臺南高分院83年度上訴字
    第350號判決所引高本院81年度重上字第149號判決民安公司
    違約並判處有期徒刑1年有何瑕疵及違背法令，即作相反認
    定而改判仿冒有罪即有判決不備理由之違背法令及再審事由
    ，即執行檢察官未依法務部令提起非常上訴及再審，或依刑
    事訴訟法第336條簽請偵查檢察官公訴，反而存檔之指揮應
    即撤銷，故依法異議。
  (二)執行檢察官應切實審查判決有無再審及非常上訴事由，即應
    依刑事訴訟法第442條為受判決人之冤獄平反，且不得執行
    ，檢察官確不得為枉判指揮執行，又檢察官於執行階段之執
    法，就法院判決無罪或自訴不受理發交執行判決，並非即率
    爾指揮入檔，而未依刑訴法就違背法令之判決提訴糾正，是
    本件確定判決未載臺中地院82年度豐簡字第22號判決為何不
    可採，及85年度上更(一)字第256號已改判被告有罪確定，故
    相反認無原創，故無著作權公然為被告脫罪之上級判決有違
    背法令，不得指揮入檔，而應依刑事訴訟法第442條提訴糾
    正，或依同法第336條第2項改提公訴始適法。
二、原法院裁定以：按受刑人或其法定代理人或配偶以檢察官執
    行之指揮為不當者，得向諭知該裁判之法院聲明異議，刑事
    訴訟法第484條定有明文。所謂「諭知該裁判之法院」，乃
    指對被告之有罪判決，於主文內實際宣示其主刑、從刑之裁
    判之法院而言（最高法院79年臺聲字第19號判例參照）。經
    查，本件聲明異議人甲○○係以被告尤景三、尤正昌、吳友
    仁以違反專利法案件，提起自訴，經本院以80年度自字第11
    72號判決分別諭知被告3人無罪及自訴不受理，經自訴人即
    異議人甲○○上訴臺灣高等法院後，由該院於民國89年2月
    11日以87年度上易字第3961號駁回上訴確定，並經臺灣臺北
    地方法院檢察署以89年度執他字第1414號執行裁判意旨在案
    ，而依卷附刑事執行案件查核單所載（見執行卷第1頁），
    該案件無漏未處理或違背法令或再審情事，有本院依職權調
    閱80年度自字第1172號刑事判決全卷、臺灣高等法院87年度
    上易字第3961號刑事判決全卷、臺灣臺北地方法院檢察署以
    89年度執他字第1414號執行卷等件可稽，是以本件判決主文
    分別為無罪及自訴不受理，並經上訴駁回確定，而異議人係
    以自訴人之地位提起自訴及上訴，則本件異議人顯非以被告
    之地位而受有罪判決之宣告，依上開說明，異議人以檢察官
    執行之指揮為不當，向本院聲明異議與法有違，應予駁回。
    經核尚無不合。
三、抗告意旨：如附件抗告狀影本。惟查：
  (一)按「受刑人」或其「法定代理人」或「配偶」，以檢察官執
    行之指揮為不當者，始得向諭知該裁判之法院聲明異議；此
    觀諸刑事訴訟法第484條之規定自明。
  (二)抗告人在原審所具刑事「聲請撤銷檢察官就法官枉判仿冒無
    罪案存檔未依北檢劉承武簽辦提公訴不當指揮」狀，其所記
    載之案號為「台北地院80年自字1172、台高院87上易字第39
    61號，執行案號註記為：89執    號，請法官閣下調卷即明
    」，有該刑事聲請狀附在原法院卷可稽。
  (三)臺灣高等法院87年度上易字第3961號刑事違反專利法案件（
    臺灣台北地方法院80年度自字第1172號），係由本案之抗告
    人甲○○提起自訴，被告為尤景三、尤正昌、吳友仁三人，
    亦有上揭案件之刑事判決在卷可查。
  (四)本案之抗告人甲○○在該案中既僅係自訴人，而非本院87年
    度上易字第3961號刑事違反專利法案件（臺灣台北地方法院
    80 年度自字第1172號）之「受刑人」或其「法定代理人」
    或「配偶」，其以檢察官執行之指揮不當為由聲明異議，自
    屬不應准許。
  (五)抗告意旨所指各節，核與本案檢察官對於尤景三、尤正昌、
    吳友仁三人執行之指揮是否不當無關，且不影響本院之前開
    認定，爰毋庸為一一贅述。
  (六)抗告意指執前詞指摘原法院裁定不當，為無理由，其抗告應
    予駁回。
三、據上論結，應依刑事訴訟法第412條，裁定如主文。
中　　華　　民　　國　　96　　年　　11　　月　　20　　日
　　　　　　　　　刑事第十庭    審判長法　官 楊炳禎
　　　　　　　　　　　　　　　　　　  法　官 李春地
　　　　　　　　　　　　　　　　　　  法　官 陳博志
以上正本證明與原本無異。
不得再抗告。
                                      書記官 陳嘉文
中　　華　　民　　國　　96　　年　　11　　月　　20　　日
